臺灣高等法院刑事判決
110年度上易字第1419號
上  訴  人  
即  被  告  李日星






上列上訴人因詐欺案件，不服臺灣桃園地方法院110年度易字第2
3號，中華民國110年4月29日第一審判決（起訴案號：臺灣桃園
地方檢察署109年度偵字第22435號），提起上訴，本院判決如下
：
    主  文
上訴駁回。
    事  實
李日星為蘇秀山之友人，蘇秀勤則為蘇秀山之胞姐。詎李日星明
知桃園市○○區○○路○○○○○路○0 號1 、2 、3 樓及8 號2 、3 樓房
屋所有權人均非中華民國所有，亦無登記在經濟部名下，竟意圖
為自己不法之所有，基於詐欺取財之犯意，而分別為下列行為：
㈠於民國103 年9 月間，在桃園市中壢區中原大學、蘇秀山桃園
  市○○區○○○街00號2 樓住處，向蘇秀山訛稱：中華民族基金會
  取得西園路部分房產，並已登記於經濟部名下，現在開放認購
  云云，致蘇秀山因而陷於錯誤，誤信得以新臺幣（下同）400 
  萬元之價格，購入西園路6 號1 樓房屋（49坪，含車位）一間
  ，遂於附表一所示之時間，以附表一所示之方式（現金或臨櫃
  匯款），將附表一所示之金額交予李日星或匯入李日星所申設
  之華南銀行中壢分行帳號000-000000000000號帳戶（下稱華南
  銀行帳戶），共計20萬元。
㈡於104 年2 月間，蘇秀勤經由蘇秀山告知而獲悉李日星所訛稱
  之內容，致蘇秀勤因而陷於錯誤，誤認得以400 萬元之價格，
  購入西園路6 號或8 號1 樓房屋（49坪，含車位）一間，並得
  以300 萬元之價格，購入上開門牌號碼2 樓或3 樓房屋（49坪
  ，含車位）一間，遂交付蘇秀山30萬元，由蘇秀山於附表二所
  示之時間，以附表二所示之方式（現金或臨櫃匯款），將附表
  二所示之金額交予李日星或匯入李日星所申設之華南銀行帳戶
  。嗣因上開房產認購均無下文，且李日星拒不返還蘇秀山、蘇
  秀勤所交付之定金，蘇秀山、蘇秀勤始悉受騙。
    理  由
ㄧ、程序事項：
  ㈠本案作為認定事實所引用被告以外之人於審判外之供述證據
    ，均未經當事人於言詞辯論終結前聲明異議，本院審酌各該
    證據資料製作時之情況，亦無違法不當及證明力明顯過低之
    瑕疵，依刑事訴訟法第159條之5規定，認均有證據能力。
　㈡被告雖主張臺灣桃園地方檢察署108年度他字第5346號卷（下
    稱他字卷）第5頁下方之收據與承諾書影本係屬偽造云云。
    惟被告供稱其上之內容，確為其所書立，其中僅有「貳拾」
    萬元之「貳」字係遭偽造等語明確（本院卷第72頁），又該
    「貳」字並無被告所指遭人偽造之情事（詳下述二、㈥、⒈部
    分），且被告既供認其餘之內容均為其所書立無訛；復亦查
    無有何違法取證之情事，依法自具有證據能力。
二、訊據上訴人即被告李日星固坦認其為告訴人蘇秀山之友人，
    且有向告訴人蘇秀山、蘇秀勤收取共40萬元等節，惟矢口否
    認有何前述詐欺取財之犯行，辯稱：我沒有跟告訴人蘇秀山
    、蘇秀勤提過中華民族基金會取得西園路部分房產，並已登
    記在經濟部名下及現在開放認購乙事。告訴人蘇秀山、蘇秀
    勤交付前揭款項是投資中華民族基金會的案子，且我也不是
    該基金會的承辦人，宋元發才是承辦人。此外，基金會的案
    子與西園路的房產嚴格來說並沒有關係，是退輔會地主的保
    留戶，而告訴人2人投資的是中華民族基金會的案子，就是
    把信託的土地拿出來，找金主來購買，案子成了才有能力來
    標售西園路的房屋。至於我所書寫的收據跟承諾書，則是告
    訴人蘇秀山要求我寫的，且也只是預定而已。又關於他字卷
    第5頁下方該紙收據與承諾書影本，則係遭告訴人蘇秀山所
    偽造的，其上的內容雖然是我書寫的，但其中關於「貳拾」
    萬元的「貳」字是遭告訴人蘇秀山以我先前所書寫予告訴人
    蘇秀山、蘇秀琴之2紙各10萬元之收據與承諾書所拼湊而來
    云云。經查：
　㈠被告為告訴人蘇秀山之友人，而告訴人蘇秀勤則是告訴人蘇
    秀山之胞姊，被告向其等收取款項，且告訴人蘇秀勤之款項
    係經由告訴人蘇秀山所轉交等節，業經被告供認在案，復據
    告訴人蘇秀山、蘇秀琴於偵訊及原審審理時證述詳實（他字
    卷第122 頁反面、123頁；原審易字卷第73、76、78、91頁
    ），並有被告所簽立之承諾書與收據影本1 份、收據與承諾
    書影本2 份，及告訴人蘇秀山前往郵局辦理臨櫃匯款所填寫
    之郵政跨行匯款申請書影本2 份在卷可稽（他字卷第3至6 
    頁），此部分事實，堪予認定。
　㈡依卷附之桃園市○○地○○○○000 ○0 ○0 ○○○○○○○○○路0 號、8 號
    1 樓至3 樓建物登記公務用謄本及異動索引（調閱日期：10
    3 年1 月1 日起至105 年12月31日止）6 份；110 年1 月25
    日函及所檢附之建物之異動索引（調閱日期至110 年1 月25
    日為止）6 份所示（他字卷第134至148 頁；原審易字卷第2
    1至39 頁），可徵西園路6 號、8 號1 至3 樓房屋之所有權
    人，迄今僅西園路8 號1 樓房屋自84年1 月辦理第一次登記
    ，登記為中華民國所有，並以經濟部為管理機關，其他房屋
    均為私人所有等節。
　㈢徵之告訴人蘇秀山於偵訊時指稱：被告於103 年9 月初的時
    候，是在中原大學和我的住處跟我講投資的事情，也有在中
    壢區環中東路上的麥當勞介紹宋元發給我認識。李日星說宋
    元發是調查局的線民，負責中華民族基金會調查的事情，還
    跟我說西園路有蓋一片大樓，現在登記在經濟部名下，但是
    屬於中華民族基金會，要放出來給人家認購，因此我就投資
    了，也就是要買房子。當時被告有帶我去看現場，還有給我
    看土地登記簿謄本，房子確實是在經濟部名下，因此才相信
    被告等語明確（他字卷第122 頁反面、123頁）；另告訴人
    蘇秀勤於原審審理時證稱：我對被告完全陌生，是經由蘇秀
    山才聽過這個人，蘇秀山說被告那邊有便宜的房子，也不是
    說很便宜，但以當時來說，差不多是那個價格，好像是一坪
    7 、8 萬元。我說的房子，就是在西園路一帶的房子，那邊
    以前好像是榮工處製作地毯的工廠，那時候我還在報社，採
    訪的時候有往那一邊跑，對於那邊的環境還蠻清楚的。當初
    蘇秀山說房子是登記在經濟部名下，他跟我說國民黨要把這
    一些房子全部以很便宜的價格出售，我覺得是有可能的，那
    時候經濟部擁有很多的房子，而且我知道那一棟大樓是經濟
    部蓋的，屬於榮工處的地。蘇秀山也有提到這間房子跟中華
    民族基金會有關係，他跟我說房子是由中華民族基金會取得
    、管理，我也覺得是有可能的，那時候國民黨的房子還有蠻
    多的等語（原審易字卷第89、94頁），依告訴人蘇秀勤前揭
    所述，可知告訴人蘇秀山確曾告以中華民族基金會已取得西
    園路部分房產，並登記在經濟部名下，現在開放認購乙事。
    衡酌告訴人蘇秀山、蘇秀勤為姊弟關係，其等之關係甚為密
    切，且告訴人蘇秀勤本件因蘇秀山資金不足，尚出借款項予
    蘇秀山乙節，除據告訴人蘇秀山、蘇秀勤陳稱一致，復核與
    被告於本院準備程序時所陳之，告訴人蘇秀山曾告以向蘇秀
    勤商借10萬元之情吻合（本院卷第72頁），堪信屬實。亦徵
    告訴人2人互動頗佳，則告訴人蘇秀山有何向蘇秀勤捏虛前
    詞之必要；此外，參照西園路8 號1 樓房屋於84年1 月辦理
    第一次登記，登記為中華民國所有，並以經濟部為管理機關
    ；另卷附被告所出具之收據與承諾書（他字卷第3、5頁），
    其上尚記載告訴人2人訂購西園路6號、8號之房屋，該等情
    狀，俱與告訴人蘇秀山前述證稱，被告表示得購買西園路之
    房屋，且曾出具土地登記簿謄本，其上之房屋確係登記在經
    濟部名下之情，俱屬吻合，堪認其所證之情，並非虛捏。
　㈣被告固以告訴人2人係投資中華民族基金會之土地信託出售項
    目，該投資案係由宋元發所經辦，且係在該項目達成後獲利
    ，始以該等資金，用以購買西園路之房產云云置辯。惟查：
　⒈稽之證人宋元發於偵訊時證稱：當時是有跟被告共同合作，
    因為我當下有好幾個開發案，就是要掌握開發案土地的暫時
    權利才能賣掉土地，可是我不知道什麼中華民族基金會，被
    告是有加入我的投資，但是我不知道他的資金是哪裡來的等
    語明確（他字卷第124 頁反面、125頁），是依證人宋元發
    前揭所述，核與被告所辯，告訴人2人係參與投資宋元發所
    經辦之中華民族基金會土地信託投資案云云，容有扞格；甚
    者，被告於偵訊、原審暨本院審理時，雖一再辯以，係投資
    中華民族基金會之案件，然俱未見其提出任何之憑據以佐其
    詞，已見情虛。
　⒉觀諸卷附被告所書立之承諾書與收據影本所示（他字卷第3、
    5頁，至第5頁下方該紙承諾書與收據影本，被告雖稱為偽造
    ，然被告僅主張其上之「貳」字並非其所書立外，坦認其餘
    記載均為其所書寫，且被告所辯偽造乙情，無足憑採，詳下
    述），其上均係記載告訴人2人訂購西園路6號、8號之房屋
    ，則苟如被告所辯，告訴人蘇秀山、蘇秀勤自始即知曉係投
    資中華民族基金會之土地信託案，且西園路房產嚴格來說與
    中華民族基金會之投資案無關，告訴人2人為保障其等之權
    益、另被告為詳實記載其等間之投資關係，避免事後發生爭
    議，亦應將投資中華民族基金會乙事予以載明，被告又豈會
    於前開所出具之承諾書與收據上就中華民族基金會投資案乙
    事隻言未提，反書立與投資標的全然不同之西園路房地。此
    外，告訴人2人若係投資中華民族基金會之投資案，參照被
    告於本院準備程序時所述，其並非中華民族基金會之成員（
    本院卷第71頁），則又豈會有由被告出具承諾書與收據之理
    ，俱見被告所辯，全然悖於情理。
　⒊稽之被告於偵訊時供稱：我有查詢過房子是經濟部在管理，
    名字是中華民國。退撫會的榮工處在中壢工業區對面有曦園
    社區，榮工處一共有41戶的保留戶，管理人是經濟部，謄本
    上的名字是中華民國所有等語（他字卷第130 頁反面、131 
    頁反面），即徵被告事前已調閱過西園路部分房產之建物登
    記謄本，理當知悉西園路除了8 號1 樓屬於中華民國所有、
    並由經濟部管理以外，其餘6 號1 、2 、3 樓及8 號2 、3 
    樓房屋皆非中華民國所有，亦非登記在經濟部名下或由經濟
    部管理，何來現在開放認購乙事；甚者，苟非被告係以認購
    西園路房產為由，邀集告訴人蘇秀山參與，其又有何特意查
    詢西園路房產資訊之必要，亦見被告所辯，核為卸責之詞，
    無足憑採。
　㈤基此，被告確係向告訴人蘇秀山為中華民族基金會取得西園
    路部分房產，並已登記於經濟部名下，現在開放認購等不實
    之情，藉此訛詐告訴人蘇秀山至明。又參諸被告及告訴人蘇
    秀勤均否認其2人間曾經見面或接觸，則被告自無從對告訴
    人蘇秀勤謊稱：中華民族基金會取得西園路部分房產，並已
    登記於經濟部名下，現在開放認購等虛詞。惟按刑法第339 
    條第1 項所謂之詐術，並不以欺罔為限，即利用人之錯誤而
    使其為財物之交付，亦足當之。此所稱詐術行為，不以積極
    之語言、文字、肢體、舉動或兼有之綜合表態等為限，其因
    消極之隱瞞行為，致被害人陷於錯誤，亦包括在內。若行為
    人有不法所有之意圖，而故意隱瞞部分事實，致被害人陷於
    錯誤，行為人則於相關行為過程中伺機或其後牟取該財物或
    不法利益，自屬詐術行為之一種。稽之告訴人蘇秀勤於原審
    審理時證稱：我對被告完全陌生，是經由蘇秀山才聽過這個
    人，蘇秀山說被告那邊有便宜的房子，也不是說很便宜，但
    以當時來說，差不多是那個價格，好像是一坪7 、8 萬元。
    我說的房子，就是在西園路一帶的房子。我聽了覺得這個價
    錢是值得購入的，因此想要購買蘇秀山所述地區的房地，那
    時候我還跟蘇秀山說我有開車去看，好像沒什麼人住，如果
    可以的話，我可以買個2 、3 間，應該可以把它買下來。於
    是我給了蘇秀山40萬元，由蘇秀山去安排，看要先給被告多
    少，定金由他去拿捏，但是我有跟蘇秀山說要他跟被告簽收
    據，我要那個收據等語明確（原審易字卷第89至91 頁），
    參酌被告事後確實因告訴人蘇秀勤交付款項而簽立收據，有
    前述之收據與承諾書影本2 份在卷可按（他字卷第5 頁），
    且依該等收據影本可知，告訴人蘇秀勤所欲購入之房屋，係
    西園路6 號或8 號1 樓房屋（49坪，含車位，價格400 萬元
    ）一間，及上開門牌號碼2 樓或3 樓房屋（49坪，含車位，
    價格300 萬元）另一間，是被告縱然未直接對告訴人蘇秀勤
    施以詐術，惟被告既明知告訴人蘇秀勤已因告訴人蘇秀山轉
    達其所述之內容而陷於錯誤，仍選擇繼續隱瞞中華民族基金
    會根本沒有取得西園路房產之事實，更進而簽立承諾書與收
    據，藉此取信告訴人蘇秀琴而收下款項，從中伺機牟利，是
    被告前述行為，亦屬施以詐術之舉無訛。
　㈥被告固辯稱，其僅自告訴人蘇秀山、蘇秀勤處取得40萬元之
    款項云云。惟被告向被告2人所詐取之款項，確為50萬元，
    有下列證據足資證明，分述如下：
　⒈被告雖聲稱，卷附他字卷5第5頁下方之收據與承諾書影本，
    其上之「貳拾」萬元中之「貳」字係屬偽造，辯稱：2月4日
    該日，告訴人蘇秀山先拿10萬元的匯款單給我，然後我在他
    原來那張寫上10萬元，同日告訴人蘇秀山又拿出姐姐（即蘇
    秀勤）名義的匯款單，他拿紙叫我寫，他說他向姊姊借10萬
    元，所以我寫了2張，給告訴人2人各1 張，均係10萬元，告
    訴人蘇秀山係將我書立之前開2 張剪貼成20萬元的云云。惟
    查：
　①觀之卷附之108年10月23日檢察事務官詢問筆錄所示（他字卷
    第122、124頁反面），可知檢察事務官於該次庭期時，即有
    提示他字卷第3頁、第5頁之收據與承諾書影本予被告辨識，
    經被告觀視後，其當庭供認該等收據與承諾書確係其所書立
    無訛，更稱收據與承諾書影本上所載之20萬元款項是匯款的
    部分等語明確，是若前述收據與承諾書影本上之「貳拾」萬
    元中之「貳」字係屬偽造，被告於斯時豈會不將上情托出，
    反自承該內容為其所書寫，更明確指出該筆20萬元之款項係
    匯款；此外，該次詢問期日，距案發之時間亦較為相近，被
    告之記憶理應較為深刻，豈會未能察覺有遭偽造之情事，是
    被告嗣後翻易其詞改稱，該收據影本遭偽造云云，已難逕採
    。
　②依被告所辯之情，該紙收據與承諾書影本除「貳」字外均係
    其所書立無誤，然觀之其上之記載、字體、各字間之間隔，
    未見有何異常之情形；況被告陳稱，相關之收據與承諾書，
    其係同日所出具，且告訴人蘇秀山係以其所出具之2 紙10萬
    元之收據與承諾書拼湊成「貳」拾萬元云云，惟對照卷附其
    餘2 紙收據與承諾書影本以觀（他字卷第3、5頁上方），可
    見被告斯時均係以阿拉伯數字書寫「10」萬元，惟被告質疑
    遭偽造之收據與承諾書影本，其上卻係以國字書寫「貳拾」
    萬元，而被告就該「拾」之國字係其所書寫乙節，供認明確
    ，即徵被告於前開3 紙收據與承諾書影本，分別有以阿拉伯
    數字、國字之方式進行書寫，則又豈會有被告辯稱之以阿拉
    伯數字拼湊國字數字之情事；甚者，該3 紙收據與承諾書影
    本中，其中2紙（即分別記載訂金5萬元、2萬元、加收10萬
    元；訂金10萬元部分），其上被告除簽署姓名外，另以捺印
    之方式為之；另被告質疑遭偽造之該紙收據，被告除於其上
    署名外，並蓋有其姓名之印文，衡以被告未曾爭執該印文非
    其所有或遭到盜蓋以觀，即徵該紙記載「貳拾」萬元與前述
    2紙阿拉伯數字書寫之收據，係於不同日所書立，否則若為
    被告同日所出具，豈有採取部分捺印、部分蓋立印文、甚有
    以阿拉伯數字、國字書寫數字之迥不相同之情事，顯見該等
    收據確係被告於不同時間所簽立，此節亦與被告所辯，其僅
    有於同日出具各10萬元之收據云云，全然相悖。則依被告於
    本案偵查時，即明確供稱該紙記載「貳拾」萬元之承諾書與
    收據影本係其所書立，更能明確指出其上所載之款項是匯款
    ；復被告嗣後所辯，核與該等承諾書與收據影本所彰顯之情
    狀全然不符，已如前述，據此足認該紙承諾書與收據影本非
    屬偽造，被告該等所辯，純為卸責之詞，無足採信。
　⒉稽之告訴人蘇秀勤於原審審理時證稱：我給了蘇秀山40萬元
    ，由蘇秀山去安排，看要先給被告多少，定金由他去拿捏。
    而其中10萬元是我借給蘇秀山的，另外30萬元是我自己要購
    屋的，也就是定金。我不認識被告，因此錢是交給蘇秀山，
    而且已經很久了，忘記是拿現金給他，還是電匯給他。卷附
    之於104 年2 月4 日由蘇秀勤帳戶匯入李日星華南銀行帳戶
    的匯款單（即他字卷第6 頁之郵政跨行匯款申請書），好像
    是我委託蘇秀山去臨櫃辦理匯款的，也就是從我的戶頭直接
    匯款20萬元到被告的戶頭。除了這一筆20萬元的匯款以外，
    我好像也有給蘇秀山一些現金，數額有點忘記了。又我委託
    蘇秀山轉交給被告購買西園路的房子的款項，我還有跟蘇秀
    山說，要被告簽收據，我要那個收據，但是收據是全部委託
    蘇秀山處理，不過我有看過這紙收據（即他字卷第5 頁上方
    之收據與承諾書）。另外，我可以確定20萬元的收據（即他
    字卷第5 頁下方之收據與承諾書）是用來證明我有匯款方才
    那張20萬元（即他字卷第6 頁之郵政跨行匯款申請書）所寫
    的收據，與同一頁另外一張現金10萬元的收據（即他字卷第
    5 頁上方之收據與承諾書），一共交付30萬元給蘇秀山，希
    望他代為轉交給被告用來購買西園路房地的錢等語明確（易
    字卷第90至93 頁）。
　⒊告訴人蘇秀山於原審審理時陳稱：蘇秀勤一共給我40萬元，
    其中包括借給我的10萬元，那時候我的錢不夠用，我跟她借
    了10萬元，10萬元是我跟她之間的事情，她的部分是30萬元
    。印象中，30萬元好像有以匯款，也有親自交付給被告，記
    得在中壢的大時鐘前面，我有把現金直接交給被告。另外，
    卷附之於104 年2 月4 日由蘇秀勤帳戶匯入被告華南銀行帳
    戶的匯款單（即他字卷第6 頁之郵政跨行匯款申請書），就
    是我去辦理的、填寫的，直接從蘇秀勤的戶頭匯了20萬元到
    李日星的帳戶等語。可徵告訴人蘇秀勤、蘇秀山就蘇秀山代
    蘇秀勤以匯款、交付現金之方式，支付被告共30萬元之情，
    所證情節全然吻合。此外，參照卷附收據與承諾書影本2 紙
    所示（他字卷第5 頁），其上確實有記載「茲收到蘇秀勤女
    士…訂金NT10萬元」、「茲收到蘇秀勤女士訂金貳拾萬元整
    」等文字，衡酌被告若非共計收取告訴人蘇秀勤30萬元之款
    項，其豈會出具前述合計30萬元之收據，復該等收據與承諾
    書影本亦與告訴人2人所述情節，要屬吻合。甚者，對照被
    告於偵訊時，即供認告訴人蘇秀山曾交付現金之情（他字卷
    第124頁反面），俱見告訴人蘇秀山所陳之，其替蘇秀勤所
    交付之款項中，有以現金為之等情並非虛構之詞。則告訴人
    蘇秀勤委託蘇秀山所交付之款項應為匯款20萬元及現金10萬
    元，共計30萬元，即堪認定。
　⒋末以，依卷附之承諾書與收據影本以觀（見他字卷第3 頁）
    ，被告於103 年9 月19日簽立上開收據之時，其上已記載「
    茲收到蘇秀山先生…訂金5 萬元」等文字，並於下方依序記
    載「加收2 萬元正104.1.12」、「加收10萬元正訂購一樓一
    戶104.2.4 」等文字，足見被告於103 年9 月19日、104 年
    1 月12日、104 年2 月4 日，已先後向告訴人蘇秀山依序收
    取5 萬元、2 萬元、10萬元等款項；另被告於檢察事務官詢
    問時亦陳稱，其有收取告訴人蘇秀山之另筆3萬元現金等語
    明確（他字卷第124頁反面），足徵告訴人蘇秀山遭被告詐
    取之款項確為20萬元無訛。則本件被告詐欺告訴人蘇秀山、
    蘇秀勤之款項分別為20萬元、30萬元，合計50萬元，洵堪認
    定。
　㈦從而，被告前揭辯詞，俱不足採，其本件犯行，事證明確，
    洵堪認定，應予依法論科。　
三、論罪：
　㈠核被告就事實欄㈠、㈡所為，均係犯刑法第339 條第1 項之詐
    欺取財罪。
　㈡被告先後2 次為詐欺取財之犯行，其犯意各別，行為互殊，
    應予分論併罰。
四、上訴駁回部分：
　　原審認被告罪證明確，適用刑法第339 條第1 項、第41條第
    1 項前段、第8 項、第51條第5 款、第38條之1 第1 項前段
    、第3 項，刑法施行法第1 條之1 第1 項規定，審酌被告不
    思以正當途徑取得財物，施用詐術致告訴人2人陷於錯誤，
    因而分別交付20萬元、30萬元之款項給予被告，金額非少，
    且被告在告訴人2 人要求還款之後，竟以通訊軟體LINE對告
    訴人蘇秀山表示「刑事半年，民事兩年早已超過…誰要告誰
    ？」「到區公所調解還錢了事。撤告吧！」、「你也未申請
    支付命令，告詐欺是不會成案的。」等語，難認被告有何悔
    悟之心，迄今更未賠償告訴人2 人分文，彌補其2 人所受之
    損失，兼衡被告否認犯行之犯後態度及其犯罪情節、前科素
    行，暨被告於原審審理時自述大學畢業之智識程度、目前退
    休沒有收入之生活狀況等一切情狀，就被告所犯事實欄㈠、㈡
    所示之詐欺犯行，分別量處有期徒刑4月、5月，定應執行有
    期徒刑7月，復就宣告刑、應執行刑均諭知易科罰金之折算
    標準。並說明被告前後施以詐術，分別向告訴人2 人取得款
    項20萬元、30萬元，合計50萬元，為被告本件之犯罪所得，
    雖未扣案，仍應依刑法第38條之1 第1 項前段規定宣告沒收
    ，並依同條第3 項規定，於全部或一部不能沒收或不宜執行
    沒收時，追徵其價額。經核原審認事用法俱無違誤，量刑及
    沒收尚屬允當。被告執前詞否認犯行，核屬無稽，業據本院
    詳述如前，是其上訴無理由，應予駁回。
五、被告經合法傳喚，無正當理由不到庭，爰不待其陳述逕行判
    決。 　　　　　
據上論斷，應依刑事訴訟法第371條、第368條，判決如主文。
本案經檢察官提起公訴，檢察官何嘉仁到庭執行職務。
中　　華　　民　　國　　110 　年　　11　　月　　24　　日
                  刑事第二十五庭審判長法　官  邱滋杉
                                      法　官  邱瓊瑩
                                      法　官  陳彥年
以上正本證明與原本無異。
不得上訴。
                                      書記官  彭秀玉
中　　華　　民　　國　　110 　年　　11　　月　　24　　日
附表一：（告訴人蘇秀山部分）
┌──┬───────┬────┬───────┐
│編號│   日    期   │交付方式│金額（新臺幣）│
├──┼───────┼────┼───────┤
│ 1  │103 年9 月19日│交付現金│    5 萬元    │
├──┼───────┼────┼───────┤
│ 2  │104 年1 月12日│交付現金│    2 萬元    │
├──┼───────┼────┼───────┤
│ 3  │104 年2 月4 日│臨櫃匯款│    10萬元    │
├──┼───────┼────┼───────┤
│ 4  │   不詳時間   │交付現金│    3 萬元    │
├──┴───────┴────┼───────┤
│                       合  計 │    20萬元    │
└───────────────┴───────┘
附表二：（告訴人蘇秀勤部分）
┌──┬───────┬────┬───────┐
│編號│   日    期   │交付方式│金額（新臺幣）│
├──┼───────┼────┼───────┤
│ 1  │104 年2 月4 日│交付現金│    10萬元    │
├──┼───────┼────┼───────┤
│ 2  │104 年2 月4 日│臨櫃匯款│    20萬元    │
├──┴───────┴────┼───────┤
│                       合  計 │    30萬元    │
└───────────────┴───────┘